【裁判字號】    97,訴,1939
【裁判日期】    971007
【裁判案由】    強盜等
【裁判全文】
臺灣板橋地方法院刑事判決              97年度訴字第1939號
公  訴  人  臺灣板橋地方法院檢察署檢察官
被      告  戊○○
                    （現於臺灣臺北監獄另案執行）
選任辯護人  李宏文律師
上列被告因強盜等案件，經檢察官提起公訴（96年度偵字第2952
3 號），本院判決如下：
    主  文
戊○○共同連續意圖為自己不法之所有，攜帶兇器，以脅迫至使
不能抗拒，而取他人之物，累犯，處有期徒刑捌年貳月，扣案之
武士刀壹把、鴨舌帽壹頂及口罩貳只均沒收。
    事  實
一、戊○○（綽號「金毛」）前於民國92年間因施用毒品案件，
    經國防部南部地方軍事法院以93年度和審字第295 號判處有
    期徒刑5 月確定，於93年12月7 日執行完畢。詎其猶不知悔
    改，竟與甲○○（業經臺灣高等法院以96年度上訴字第1682
    號判決有期徒刑7 年2 月確定）共同基於意圖為自己不法所
    有之強盜概括犯意，由戊○○騎乘不詳原因而持有使用車牌
    號碼GZO-391 號之機車（為邱柏彰所有，並於94年11月10日
    22 時 許，在台北縣泰山鄉○○路○ 段373 巷6 號前遭竊）
    搭載甲○○，兩人並均口戴口罩、頭戴鴨舌帽後再附戴安全
    帽，而連續於：
  (一)94年11月11日2 時許，騎乘上開機車至臺北縣林口鄉○○路
    ○ 段587 號之統一超商前，先由戊○○進入商店並靠近櫃檯
    佯裝購菸後，再由甲○○手持戊○○所提供未經許可並經中
    央主管機關公告查禁之武士刀乙支隨後進入，甲○○並將上
    開武士刀拉出刀鞘，向超商店員曾浩瀚脅稱「搶劫」，戊○○則喝令曾浩瀚將收銀機打開，至使曾浩瀚不能抗拒，再由
    戊○○動手搜括取得現金新臺幣（下同）1,000 元及2 包香
    煙後逃逸。
  (二)同日2 時30分許，至臺北縣新莊市○○路○ 段664 號之統一
    超商前，以上開相同手法，至使店員丙○○不能抗拒，再由
    戊○○搜括取得現金12,000元（起訴書誤載為2,200 元）後
    逃逸。
  (三)同日3 時30分許，至臺北縣五股鄉○○路100 號之7 之全家
    便利商店，以上開同一手法，至使乙○○不能抗拒，再由戊○○搜括第一台收銀機取得9,200 元，嗣欲再搜刮第二台收
    銀機時，為巡邏經過之警員發現，而當場逮捕甲○○，戊○○則趁隙逃逸，當場並扣得上開機車（業據邱柏彰領回）、
    武士刀乙支及甲○○所附戴之鴨舌帽1 頂、口罩2 只。又甲○○因上開犯行而被訴強盜案件偵審中，為使戊○○脫免刑
    責，僅表示係真實姓名年籍不詳綽號「金毛」之人與之共同
    犯案，嗣因戊○○因另犯強奪案經羈押，而與甲○○因該案
    遭羈押均同關在台灣台北看守所之同一牢房內，甲○○向戊○○催討強盜所得之財物，然為戊○○拒絕，甲○○遂於96
    年11月1 日具狀向台灣板橋地方法院檢察署檢察官告發戊○○前揭犯行，而查悉上情。
二、案經臺北縣政府警察局蘆洲分局報請臺灣板橋地方法院檢察
    署檢察官偵查起訴。
    理  由
甲、證據能力方面：
一、按被告以外之人於審判外向法官所為之陳述，得為證據，刑
    事訴訟法第159 條之1 第1 項定有明文。查共犯甲○○經以
    被告身分在本院另案95年訴緝字第282 號、台灣高等法院96
    年度上訴字第1682號強盜案件中（另含台灣板橋地方法院檢
    察署94年度偵字第19792 號、本院95年度他字第229 號等卷
    宗，以下分別簡稱前案之本院卷、高院卷、偵查卷、本院他
    字卷）向承辦法官所為之供述或答辯，係屬於本件審判外向
    本院刑事庭法官所為之陳述，依上開規定，應皆有證據能力
    。
二、次按被告以外之人於偵查中向檢察官所為之陳述，除顯有不
    可信之情況者外，得為證據，刑事訴訟法第159 條之1 第2
    項亦定有明文。查證人甲○○、丁○○、乙○○等人於偵查
    中經檢察官以證人身分傳訊具結所為之證述，均為被告以外
    之人於偵查中向檢察官所為之陳述，除顯有不可信之情況者
    外，原則上得作為證據，且為保障被告對上開證人之詰問權
    ，本院於審理中業已依當事人之聲請傳訊該等證人到庭進行
    交互詰問，而檢察官及被告、辯護人均就前列證人於偵查中
    之證述事項詰問各該證人，亦足認被告就證人甲○○、丁○○、乙○○於偵查之證言，已行使反對詰問權，且各該證人
    於偵查中向檢察官所為之陳述，均經具結在案，復無證據證
    明有顯不可信之情況，自均有證據能力。
三、又按被告以外之人於審判外之陳述，雖不符合同法第159 條
    之1 至第159 條之4 之規定，但經當事人於審判程序同意作
    為證據，法院審酌該言詞陳述或書面陳述作成時之情況，認
    為適當者，亦得為證據。當事人、代理人或辯護人於法院調
    查證據時，知有第159 條第1 項不得為證據之情形，而未於
    言詞辯論終結前聲明異議者，視為有前項之同意，刑事訴訟
    法第第159 條之5 亦有明文。查本判決下列所引用之證人乙○○、丙○○、曾浩瀚等人於前案警詢中所為之陳述，因為
    審判外之陳述，雖均屬傳聞證據，惟均經當事人於法院準備
    程序不予爭執，且迄至言詞辯論終結前亦未再聲明異議，法
    院審酌此等證據資料製作時之情況，尚無違法不當及證明力
    明顯過低之瑕疵，亦認為以之作為證據應屬適當，故揆諸前
    開規定，依刑事訴訟法第159 條之5 規定，認前揭證據資料
    均例外有證據能力。
乙、實體方面：
一、認定犯罪事實所憑證據及理由：
    訊據被告戊○○否認上揭犯行，辯稱：伊並無與甲○○共同
    持刀至超商強盜財物，不能僅因超商店員指稱該名歹徒之髮
    色與伊相同，即認伊有犯上開案件，且之前曾因金錢糾紛毆
    打過甲○○，甲○○可能心生怨隙才會指稱伊為共犯云云。
    經查：
  (一)上開三家商店於前揭時、地，遭兩名歹徒持武士刀強盜之事
    實，業據證人即被害人乙○○、丙○○於本案審理暨前案警
    詢中、及證人即被害人曾浩瀚於前案警詢時證述詳實（見前
    案之偵查卷第18-20 、21-24 、28-30 頁，本案之本院卷第
    51至58頁），復有案發現場之監視錄影帶翻拍照片及現場照
    片計22張（見前案偵查卷第42至53頁），及甲○○犯案當時
    所持之上開武士刀乙把、鴨舌帽1 頂及口罩2 只於前案中扣
    案可稽。又該扣案之上開武士刀乙把，經前案送請臺北縣政
    府警察局鑑驗之結果，亦認確屬公告查禁之刀械武士刀，此
    有該局94年12月14日北縣警保字第0940173860號函及其鑑驗
    照片1 紙附於前案之偵查卷內可佐（見前案之偵查卷第68至
    69頁），堪先予認定。
  (二)再前開強盜犯行係由甲○○與本案被告戊○○共同為之乙節
    ，除證人甲○○部分已經本院以95年度易緝字第282 號、台
    灣高等法院以96年度上訴字第1682號判決甲○○連續加重強
    盜罪，並處有期徒刑7 年2 月確定，此據本院核閱前案歷審
    卷宗屬實外，另證人甲○○於本案偵查、審理中亦已到庭陳
    述其係與被告戊○○共同犯前開3 次持刀強盜案件甚為明確
    （詳見台灣板橋地方法院檢察署96年度訴字第7514號第8-9
    、23-24 頁，同署96年度他字第29523 號卷第6-9 、16-17
    頁，本院卷宗第81至88頁）。又證人甲○○於前案雖僅供承
    是與姓名年籍資料不詳綽號「金毛」之人共同強盜，嗣於96
    年11月1 日始具狀向台灣板橋地方法院檢察署告發被告戊○○，然就此證人甲○○業已證稱：戊○○就是與我一起搶超
    商的人，當時搶到的全部財物跟錢都在戊○○那邊，因為我
    在監執行，與他聯絡要戊○○把搶到的錢財分給我，他不要
    ，而案子我一個人扛下來，所以我才告發他；當時會一個人
    扛下來，是因為去搶時就約好誰被抓到扛，外面的人要負責
    被抓的人的生活費，因為戊○○沒有做到，縱然搶到的錢不
    是很多，但多多少少也要做到，但戊○○完全沒有做到等語
    （詳本案偵查卷第6 頁），而此陳述內容，與刑事案件之共
    犯間常相互掩飾不會主動供出對方之常情，並無違背，且與
    上揭三件強盜犯行，均是由綽號「金毛」之人負責搜刮財物
    ，甲○○為警當場逮捕時則未自其身上扣得任何強盜所得現
    金乙節係屬相合，復有證人丁○○於偵查中證稱：探監時甲○○問我，金毛有沒有把錢拿給我，我說沒有等語可資佐證
    （詳本案偵查卷第50頁）；此外，證人甲○○於前案審理中
    因經本院通緝後而於95年12月6 日通緝到案時，即曾在本院
    向承辦法官供稱：「共犯金毛真實姓名為戊○○，我已經在
    三重分局做過筆錄，戊○○找我，還有其他人四處強盜，戊○○目前還沒有被查獲。」等語（見前案之本院他字號卷第
    44頁），足認證人甲○○於前案供承：不知「金毛」之真實
    姓名及年籍，及於本件告發之初陳稱：我原本不知道「金毛
    」的本名，係因96年10月間在台北看守所遇到「金毛」因另
    案羈押也被送進臺北看守所時，二人關在同一房，依據囚房
    外之名牌，我才知道他本名叫戊○○云云，尚有不實，其確
    實係與被告戊○○共犯本件持刀強盜行為，嗣因被告戊○○
    未將財物朋分，因而始予以告發等情，應堪採憑。況證人甲○○於前案即一再指稱共犯是綽號「金毛」之人，另證人丁○○亦證稱：被告戊○○之綽號為「金毛」，之前甲○○跟
    我提到戊○○時，都是叫他叫他「金毛」等語（本院卷第47
    、49、50頁），證人乙○○於偵查中也曾表示：當時搶錢的
    人是金色的頭髮，我不知道是不是他染的，當時他的同伴叫
    下手搶錢的人「金毛」等語（參本案之偵查卷第33頁），被
    告復不否認其綽號為「金毛」，亦徵證人甲○○在本件指證
    被告戊○○是與之共同為系爭三件超商強盜案之共犯，應屬
    無誤。且證人甲○○其於前案亦僅屬隱匿共犯之真實姓名暨
    年籍資料而已，與本案所為之陳述，尚非屬前後供述不一，
    被告抗辯證人甲○○前後供述矛盾不一，顯不足採信云云，
    洵有未合。
  (三)且查，證人即被害人曾浩瀚、乙○○、丙○○等人於前案之
    警詢或本案法院審理時，固均無法確實指認當日另名歹徒即
    為被告戊○○，然核諸上開三名證人於前案警詢中均陳稱：
    該名逃逸之搶嫌特徵高約172 公分至175 公分，瘦瘦的，戴
    黑色輕便型安全帽，頭髮露出安全帽的部份有染淺色，深色
    口罩，操國語口音等語（見前案之偵查卷第20、23、30頁）
    ，另本院審理時，再經法官諭知證人丙○○、乙○○當庭指
    認另名共犯之特徵、口語或聲音，是否即為在庭之被告戊○○時，證人丙○○結證表示：「被告的眼神現在比較無神，
    體型有點像，不是很確定是否為進來搜括財物、即頭戴銀黃
    色安全帽之搶匪為同一人。」、「因為當時頭戴銀黃色安全
    帽之搶匪頭髮比較長，所以我有看到該搶匪的頭髮，其髮色
    是金黃色且染色過。」、「（諭被告當庭說「不要動就沒有
    事，不要多管閒事」，並經證人聽聞後，判斷是否可以辨認
    ？）聲音好像有點像。」、「（問：如果被告戴的是影片中
    看到的安全帽，你是否可以看到他的頭髮？）可以看到有露
    出前額的頭髮。我看到搶匪動時露出之髮色是黃色，而非看
    到整頭金黃色的頭髮，其有無染過不清楚。」等語，證人乙○○則證稱：「一位搶匪的髮色是金黃色，他的口罩很特別
    ，有一白色的骷髏頭的圖案，另外一位搶匪拿刀站在外面，
    我沒有特別注意他的髮色」、「我覺得身型很像在庭之被告
    」、「（問：偵訊中問你是否確定在場的戊○○是搶匪，為
    何你當時的回答是確定？）因為他身材、頭髮顏色跟搶匪很
    像，但當時搶匪戴口罩且時間過了很久，所以現在沒辦法確
    定。因為他的髮色很特別，與外面持刀的搶匪不同，所以有
    印象。」、「該名搶匪的髮色為金黃色，但不知道有無染過
    。」等語（參本院卷第52、57、58頁），從而上開三位證人
    雖無法確認當日行搶之另名共犯即為本案被告戊○○，但對
    於該名歹徒之特徵為身高約172 至175 公分左右，身形瘦瘦
    的，頭髮顏色為較特別之黃色系等描述，卻均與被告戊○○
    之身形外觀、髮色相符。繼再參諸證人甲○○於前案偵審中
    即一再供承另名共犯之綽號為「金毛」，另依證人丁○○稱
    ：之前甲○○跟我提到戊○○時，都是叫他「金毛」，及證
    人乙○○陳稱：當時他的同伴叫下手搶錢的人金毛等情後，
    經綜合該名歹徒具有身形瘦瘦的、身高約172 至175 公分、
    髮色屬金黃色系等外觀特徵，再加上該人又係與甲○○認識
    之人，且綽號為「金毛」之條件，則此除被告戊○○外，應
    已別無他指。
  (四)被告戊○○雖另抗辯甲○○於94年5 月向伊借過1 萬元，故
    伊與甲○○間有金錢糾紛，且伊在該年7 月曾因此動手毆打
    過甲○○，甲○○可能因此才指稱伊是共犯云云。然查，加
    重強盜罪係刑責甚重之罪，證人甲○○對於供陳他人共犯持
    刀強盜犯行之後果，應知之甚明，且衡情證人甲○○應無僅
    為1 萬元之借款糾紛，即甘冒誣告及偽證等重罪之風險，而
    攀詞構陷被告之理。況且，證人甲○○如確實因上開借款或
    傷害糾紛，而欲攀誣指被告戊○○入罪，其亦應在前案偵審
    中即距離被告所稱之借款或毆打時間較近之際，即行為之，
    然甲○○確係在96年10月間，因與被告在同一牢房內服刑後
    始具狀向檢察署告發，故被告前開所辯，尚與常理未符，難
    認較證人甲○○所述為可採。至被告之辯護人雖另為被告辯
    護稱：證人甲○○因頭部受傷記憶不清，故所述不足採信。
    然台灣高等法院於前案審理中，曾囑託財團法人長庚紀念醫
    院對甲○○進行精神鑑定，對於甲○○是否因腦部受傷而導
    致犯罪，鑑定結果：「腦功能障礙下的行為常有解構的特徵
    ，（監視）錄影帶中顯示的目標導向與組織性行為，並非嚴
    重腦功能障礙者可以有效執行的行動。因此並無積極證據可
    供推論與指稱王員因腦功能障礙導致其犯罪行為，或其並無
    意識、缺乏動機，行為該項犯罪行為。反而是王員穩定與持
    續的反社會型人格特質，刑事犯罪行為的累犯歷史，可以合
    理解釋王員傾向於有暴力犯罪行為的潛在風險」此有長庚醫
    院96年9 月26日（96）長庚院法字第0703號函暨檢送之鑑定
    報告書1 份附卷可稽（見前案之高等法院卷第76至83頁）。
    執此至少足以認定證人甲○○在行為當時並無精神障礙之情
    形，是其對於究與何人一同犯罪之重要情節，實無誤認之可
    能，更遑論其嗣後尚與被告戊○○曾在一監所內服刑；另觀
    察證人甲○○在檢察官或本院訊問時，均能清楚供述被告戊○○參與之情節，是其就此部分應無記憶不清而有所誤認之
    情形。此外，證人甲○○指證被告戊○○為系爭強盜案件之
    共犯一情，尚與其餘證人所描述之歹徒身形、頭髮特徵，及
    被告綽號確為「金毛」等如上之事證相合，業均於前述，故
    本件並非僅依證人甲○○之單一指證作為認定被告上開犯行
    之證據，是被告上開所辯，亦無可採。
  (五)綜上，事證明確，被告戊○○犯行堪予確認，應依法論科。
二、查被告行為後，刑法第28條關於共犯之規定、第56條關於連
    續犯之規定、第55條後段關於牽連犯之規定，均已於94年2
    月2 日修正公布，並自95年7 月1 日施行。按同於95年7 月
    1 日修正施行之刑法第2 條規定，乃係關於新舊法比較適用
    之準據法，其本身無關行為可罰性要件之變更，故於95年7
    月1 日前揭法律修正施行後，如有涉及比較新舊法之問題，
    即應逕依修正後刑法第2 條第1 項規定，為「從舊從輕」之
    比較（參見最高法院95年度第8 次刑事庭會議決議意旨）。
    茲分述如下：
  (一)刑法第28條原規定：「2 人以上共同『實施』犯罪之行為者
    ，皆為共同正犯。」新法修正為：「2 人以上共同『實行』
    犯罪之行為者，皆為共同正犯。」，將舊法之「實施」修正
    為「實行」。原「實施」之概念，包含陰謀、預備、著手及
    實行等階段之行為，修正後僅共同實行犯罪行為始成立共同
    正犯。是新法共同正犯之範圍已有限縮，排除陰謀犯、預備
    犯之共同正犯。新舊法就共同正犯之範圍既因此而有變動，
    自屬犯罪後法律有變更，而非僅屬純文字修正，應有新舊法
    比較適用之問題，而新法並未較有利於被告，仍應適用舊法
    即行為時法（最高法院97年度台上字第1408號判決參照）。
  (二)修正後刑法第56條規定，業已刪除連續犯之規定。故連續數
    行為而犯同一罪名，依修正前刑法第56條規定，為連續犯，
    應以一罪論，僅得加重其刑；但依修正後規定，則已無連續
    犯可資適用，即應將各次犯行以數罪併合處罰。是以適用修
    正前關於連續犯之規定，自係較為有利。
  (三)修正後刑法第55條規定，業已廢除牽連犯之規定。故犯一罪
    而其方法或結果之行為犯他罪名者，依修正前刑法第55 條
    後段規定，認屬牽連犯，應從一重處斷；但依修正後刑法第
    55條規定，則已無牽連犯可資適用，即應將各該犯行以數罪
    併合處罰。是以適用修正前關於牽連犯之規定，自係較為有
    利。
  (四)故經綜合比較新舊法結果，應以舊法對被告較為有利，自應
    依刑法第2 條第1 項前段之規定，整體適用行為時之修正前
    刑法有關共同正犯、罰金刑、連續犯及牽連犯等規定，合先
    敘明。
三、核被告戊○○所為，係犯刑法第330 條第1 項之意圖為自己
    不法之所有，攜帶兇器，以脅迫致使不能抗拒而取他人之物
    罪及槍砲彈藥刀械管制條例第15條第1 款、第2 款之未經許
    可，於夜間公眾得出入之場所攜帶刀械罪。被告就所犯上開
    之罪與甲○○間均有犯意聯絡、行為分擔，均應論以共同正
    犯。又被告先後3 次加重強盜犯行，時間緊接，所犯係構成
    要件相同之罪名，顯係基於同一之概括犯意反覆為之，為連
    續犯，應依修正前刑法第56條之規定，論以一罪，並加重其
    刑。再被告就所犯加重強盜罪及未經許可攜帶刀械罪兩罪之
    間，均有方法結果之牽連關係，應依修正前刑法第55條，從
    一重之加重強盜罪處斷。另被告有事實欄所載之執行紀錄，
    有臺灣高等法院被告前案紀錄表在卷可稽，其於有期徒刑執
    行完畢5 年內故意再犯本案有期徒刑以上之罪，依刑法第47
    條第1 項規定構成累犯，並應加重其刑（刑法有關累犯之規
    定，於有期徒刑執行完畢後5 年內，故意再犯有期徒刑以上
    之罪，不論依修正前刑法第47條或修正後刑法第47條第1 項
    之規定，均構成累犯，對被告而言即無有利或不利之情形，
    無庸為新舊法之比較，最高法院97年度第2 次刑事庭會議紀
    錄可資參照）。爰審酌被告戊○○連續三次強盜犯行，不惟
    造成被害人之財物受損，更造成被害人心理恐懼及影響社會
    治安，兼衡以其素行、犯罪動機、手段，及被告犯後一再否
    認犯行，犯罪後態度非佳等一切情狀，量處如主文所示之刑
    。至被告本件犯行之犯罪時間雖在96年4 月24日前，但其所
    犯者為刑法第330 條之罪，且經本院宣告之刑度已逾1 年6
    月，依中華民國九十六年罪犯減刑條例第3 條第1 項第15款
    之規定，自不得予以減刑，附此敘明。
四、末者，武士刀為槍砲彈藥刀械管制條例第4 條第1 項第3 款
    所定公告查禁之刀械，未經許可不得持有、轉讓及販賣，故
    本件扣案之上開武士刀一把，乃屬違禁物，應依修正前刑法
    第38條第1 項第1 款規定宣告沒收。另於前案所扣得之鴨舌
    帽1 頂及口罩2 只，均屬共犯甲○○所有，業據甲○○於前
    案供述在卷，且為其與被告戊○○共同犯罪所用之物，應依
    修正前刑法第38條第1 項第2 款，併宣告沒收之（按刑法第
    38條關於沒收之規定亦於95年7 月1 日修正施行，惟因沒收
    係屬從刑，應隨同主刑適用同一準據法，而前揭主刑部分業
    經比較新舊法結果，既適用刑法修正前之規定，則有關沒收
    之規定，自應適用修正前刑法第38條規定）。然共犯甲○○
    當日所戴之安全帽，經其於本院證稱業已在警察逮捕之際，
    因掙扎而掉落致未遭扣案且不知去向，另被告戊○○當日所
    附戴之安全帽、鴨舌帽及口罩等物，亦未扣案，且因被告否
    認犯行，無從查明權屬，犯案距今又已將近3 年之久，無證
    據可認仍然存在，為免上開等物執行困難，均不予宣告沒收
    ，附此敘明。
丙、不另無罪諭知部分：
一、公訴意旨另認：被告戊○○，基於意圖為自己不法所有之竊
    盜犯意，於94年11月10日22時許，在臺北縣泰山鄉○○路○
    段373 巷6 號，竊取邱柏彰所有車號GZO-391 號機車，因認
    被告戊○○另涉刑法第320 條第1 項之竊盜罪嫌。
二、訊據被告堅決否認此部分犯行，辯稱：伊並無竊取或騎乘該
    輛機車，也無見過甲○○騎乘該機車等語。經查，上揭機車
    遭竊之事實，固據證人即被害人邱柏彰於前案之警詢中供明
    ，復有贓物認領收據一紙可稽（見前案之偵查卷第25-27、
    36頁），然依被害人邱柏彰之證詞均僅述明於何時何地遭人
    竊取系爭機車，然未提及目睹被告行竊之過程，且警方未在
    現場採集任何跡證證明被告曾出現於上開地點，包括被告手
    指指紋、毛髮或其他人體細胞等微物跡證，亦未有相關監視
    器畫面可認定被告曾於案發時間出現失竊地點附近。至證人
    甲○○固於前案供稱：我不知道查扣之贓車GZO-391 號重機
    於何時何地竊取，是「金毛」騎乘該部重機來泰山鄉○○路
    與工專路口找我；系爭該機車都是金毛騎來載我，我不知道
    該車是贓車等語（前案偵查卷12、16、17、60頁），及在本
    院證述：所犯強盜案之工具是摩托車，摩托車我與被告偷來
    的，當時是在泰山偷的，是在搶案前沒有多久去偷，偷完車
    子就去搶，當時是我用自備鑰匙偷，戊○○在旁把風等語（
    見本院卷第82至83頁），然證人甲○○上開供述已前後矛盾
    ，且其在前案因一再否認有與被告戊○○共同竊取系爭機車
    ，復經查無其他相關證據，而經台灣高等法院以96年度上訴
    字第1682號就其此部分犯行，於判決書內宣告不另為無罪之
    諭知，可認證人甲○○指證與被告戊○○共同竊取機車等情
    ，已具重大瑕疵，且又已無其他事證可擔保其在本院之證述
    較屬可信。是依證人甲○○之前後證述，充其量僅能證明當
    日被告戊○○曾騎乘該輛機車，且與戊○○以該車為交通工
    具而為前揭三件強盜犯行之事實，然因被告戊○○取得該機
    車之來源仍有各種之可能，要難僅憑被告使用該車，遽認被
    告竊盜之事實。此外，復查無其他積極證據證明被告有竊盜
    機車之事實，不能證明被告此部分犯行，原應為被告無罪之
    諭知，惟公訴人既認此部分與前揭論罪科刑部分有牽連犯之
    裁判上一罪關係，爰不另為無罪之諭知，併予敘明。
據上論斷，應依刑事訴訟法第299 條第1 項前段，槍砲彈藥刀械
管制條例第15條第1 項第1 款、第2 款，刑法第2 條第1 項前段
、第11條前段、修正前第28條、第56條、刑法第330 條第1 項、
第47條第1 項、修正前第55條、第38條第1 項第1 款、第2 款，
判決如主文。
本案經檢察官江祐丞到庭執行職務。
中    華    民    國    97    年    10    月    7     日
                  刑事第十八庭  審判長法  官  林淑婷
                                      法  官  饒金鳳
                                      法  官  邱景芬
以上正本證明與原本無異
如不服本判決應於送達後10日內向本院提出上訴狀
                                書記官  曾千庭
中    華    民    國    97    年    10    月    9     日
附錄本案論罪科刑法條全文：
槍砲彈藥刀械管制條例第15條
未經許可攜帶刀械而有下列情形之一者，處2年以下有期徒刑：
一、於夜間犯之者。
二、於車站、埠頭、航空站、公共場所或公眾得出入之場所犯之
    者。
三  結夥犯之者。
中華民國刑法第330條
犯強盜罪而有第 321 條第 1 項各款情形之一者，處 7 年以上有
期徒刑。
前項之未遂犯罰之。


司法院資訊處製作；財團法人民間司法改革基金會備份。
